#### JORDAN OLIVEIRA DERBUN

Brasileiro, 28 anos, solteiro Rua Riachuelo, 703, Vila Vitória Apto 26 - 09360-030 – Mauá - SP

(11) 97432-9584 (celular - preferencial) e-mail: jordan\_derbun@hotmail.com

#### **OBJETIVO**

## **Engenheiro Civil**

# **RESUMO DAS QUALIFICAÇÕES**

Engenheiro Civil. Graduado em Engenharia Civil. Técnico em Eletrônica. Vivência de oito anos em obras de edificações em alvenaria estrutural e convencional, com atuação direcionada ao controle de obras, visando a qualidade, planejamento e produtividade dos canteiros. Experiência em controle de cronograma físico-financeiro, medições, liberação de serviços, análise de projetos e orçamentos, acompanhamento de auditoria interna e externa, coordenação de assistência técnica pós-obra e gestão de equipes. Representante da direção na coordenação da qualidade, planejamento, elaboração e revisão de procedimentos e processos construtivos, garantindo o atendimento à NBR 15.575 (Desempenho de edificações habitacionais) e SiAC / PBQP-H.

# FORMAÇÃO ACADÊMICA

Ensino Superior MBA em Gestão Empresarial e Negócios - Faculdade Estratego (02/2021 a 06/2022)

Ensino Superior de Engenharia Civil - Bacharelado – Universidade do Grande ABC - UniABC (2015 - concluído)

**Ensino Técnico em Eletrônica** - ETEC Rosa Perrone Scavone - Centro Paula Souza (2010 - concluído)

#### **CURSOS EXTRACURRICULARES**

#### Fundação Getúlio Vargas (09/2018 a 10/2018)

· Técnicas de negociação e gerenciamento de conflitos

## Fundação Getúlio Vargas (08/2018)

Administração do Tempo

## DTMSEG Saúde e Segurança do Trabalho (08/2018)

 Os Impactos de documentação de saúde e segurança do trabalho para atender o E-Social

#### **ABNT Cursos (03/2018)**

NBR 15575:2013 e SiAC / PBQP-H.2018

#### Fundação Getúlio Vargas (06/2017 a 07/2017)

Excelência no atendimento ao cliente voltado à construção civil

#### Digicad (05/2016 a 07/2016)

· AutoCAD

## Digicad (03/2015 a 05/2015)

MS Project

## Escola de Informática e Idiomas People (05/2006 a 09/2010)

Curso de inglês

## EMEB. "Prof.<sup>a</sup> Isolina Canal Pereira" (05/2007 a 12/2008)

· Informática: Windows, Pacote Office, Internet, Autocad, Multisim, Festo FluidSim, EWB, MP LAB IDE V7.6, MP LABVEW

#### Universidade São Francisco (05/2008 a 11/2008)

- · Curso de Letras (ortografia, gramática e compreensão de textos).
- · Curso de Matemática (álgebra, estatística, geometria, porcentagem, probabilidade, razão e proporção).

## **EXPERIÊNCIA PROFISSIONAL**

#### Damper Construtora - 02/2021 - Atual

Engenheiro Civil (Execução de edificações residenciais e comerciais, gerenciamento e coordenação de todas as fases da obra, coordenação de equipe, contratação de prestadores de serviços e controle de compra de materiais, controle de cronograma físico-financeiro, análise e aprovação de orçamentos, fiscalização, estudo de viabilidade de local).

#### Instituto Gerando Falcões - 08/2019 - 02/2021

Especialista de Projetos (Execução de obras de varejo e novas unidades aceleradas, análise e aprovação de orçamentos, regularização de documentações, controle e execução de obras, controle de cronograma físico-financeiro, gestão da qualidade, planejamento, fiscalização, estudo de viabilidade de local, elaboração de laudo técnicos e coordenador de logística).

## Construtora Paulo Makoto - 03/2013 - 07/2019

Analista de Obras (Acompanhamento e supervisão das obras, controle da produção, análise de projetos, represente da direção, coordenador da qualidade e planejamento, acompanhamento de cronograma físico-financeiro, liberação de medições, elaboração de relatórios técnicos, acompanhamento de auditorias interna e externa, elaboração e aprovação de procedimentos e coordenação de assistência técnica).

# MEC-Q (Metrologia, Engenharia e Consultoria da Qualidade) - 10/2011 - 03/2013 Auxiliar de Metrologia (aferição de equipamentos físicos e químicos de obra, elaboração de laudos e relatórios técnicos).

# **INFORMAÇÕES ADICIONAIS**

Trabalho voluntário – Amigos D' Alegria - 12/2000 – Atual Trabalho voluntário - Escola da família - 01/2008 – 12/2008 CNH e Veículo próprio CREA Ativo